【裁判字號】    98,易,614
【裁判日期】    981211
【裁判案由】    毒品危害防制條例
【裁判全文】
臺灣基隆地方法院刑事判決               98年度易字第614號
公  訴  人  臺灣基隆地方法院檢察署檢察官
被      告  甲○○
                    （另案在臺灣嘉義監獄執行中）
上列被告因違反毒品危害防制條例案件，經檢察官提起公訴（98
年度偵字第1158號），被告並於準備程序進行中為有罪之陳述，
本院乃裁定以簡式審判程序進行審理，並判決如下：
    主  文
甲○○共同持有第二級毒品，累犯，處拘役肆拾日，如易科罰金
，以新臺幣壹仟元折算壹日。扣案如附表編號至所示之物，
均沒收銷燬之。
    事  實
一、前案紀錄：
    甲○○前因違反毒品危害防制條例案件（施用毒品案件），
    經臺灣宜蘭地方法院於民國96年10月26日，以96年度訴字第
    433 號判決有期徒刑六月、四月，應執行有期徒刑八月確定
    ，96年11月27日發監執行、97年7 月18日執行完畢（構成累
    犯）。
二、本案事實：
    甲○○明知亞甲基雙氧安非他命（3,4-Methylenedioxy- am
    phetamine、MDA）、亞甲基雙氧甲基安非他命（3,4-Methyl
    enedi- oxymethamphetamine、MDMA ）及甲基安非他命（Me
    thamphetamine ）係屬具有成癮性、濫用性暨社會危害性之
    管制藥品，並業經毒品危害防制條例明定列管為第二級管制
    毒品，猶與真實姓名年籍不詳、綽號「阿興」之成年男子基
    於犯意之聯絡，於98年3 月2 日下午7 時，在基隆市○○區
    ○○街150 號「美樂地汽車旅館」附近，收受「阿興」以寄
    放為名所交付且內含「亞甲基雙氧安非他命（即MDA）」、
    「亞甲基雙氧甲基安非他命（即MDMA）」、「甲基安非他命
    （即Methamphetamine ）」成分而如附表編號至所示紅
    色藥丸、綠色藥丸及褐色結晶粉末，而無故與「阿興」共同
    持有。嗣為警於同日下午7 時40分，在上開「美樂地汽車旅
    館」第512 號房搜索查獲，並扣得「阿興」交予甲○○代保
    管而內含「亞甲基雙氧安非他命（即MDA ）」、「亞甲基雙
    氧甲基安非他命（即MDMA）」、「甲基安非他命（即Metham
    phetamine ）」成分如附表編號至所示之第二級毒品（
    惟「無」積極證據足認關此第二級毒品之合計淨重已達加重
    其刑之標準）。
三、案經行政院海岸巡防總局北部地區巡防局移送臺灣基隆地方
    法院檢察署檢察官偵查起訴。
    理  由
壹、程序事項
一、查刑事訴訟法第二百八十四條之一：「除簡式審判程序、簡
    易程序及第三百七十六條第一款、第二款所列之罪之案件外
    ，第一審應行合議審判。」業於本案繫屬以前經公布施行。
    兼以本案起訴罪名，核與刑事訴訟法第三百七十六條第一款
    、第二款之規定相符，是其當有首開規定之適用，即其法院
    組織應為獨任審判無誤。
二、次查，本案被告甲○○所犯者，非為死刑、無期徒刑、最輕
    本刑為三年以上有期徒刑之罪或高等法院管轄之第一審案件
    ；兼以被告業於準備程序進行中，就被訴事實為有罪之陳述
    ，本院乃告知其簡式審判程序之旨，並於聽取公訴人及被告
    之意見後，依刑事訴訟法第二百七十三條之一第一項規定，
    裁定改行簡式審判程序。準此，本案當亦有刑事訴訟法第一
    百五十九條第二項前段，「不受傳聞證據法則拘束」之例外
    性規定之適用。
貳、實體事項
一、證    據：
  (一)被告甲○○於本院審理時之自白（本院準備程序筆錄第2-3
    頁、本院審判筆錄第2 頁、第4 頁）。
  (二)卷附之搜索扣押筆錄（偵卷第10-14 頁）、行政院衛生署管
    制藥品管理局98年3 月20日管檢字第0980002352號鑑定書（
    偵卷第116-117 頁）。
二、論罪科刑：
  (一)查亞甲基雙氧安非他命（3,4-Methylenedioxy- amphetamin
    e、MDA）、亞甲基雙氧甲基安非他命（3,4-Methylenedi- o
    xymethamphetamine、MDMA ）、甲基安非他命（Methamphet
    amine ）均係毒品危害防制條例所列管之第二級毒品，此為
    該條例第二條第二項第二款所明定。是被告因受寄而持有內
    含「亞甲基雙氧安非他命（即MDA ）」、「亞甲基雙氧甲基
    安非他命（即MDMA）」、「甲基安非他命（即Methamphetam
    ine ）」成分如附表編號至所示第二級毒品之行為，係
    犯毒品危害防制條例第十一條第二項之持有第二級毒品罪。
  (二)被告與案外人「阿興」間，就持有如附表編號至所示第
    二級毒品之犯行，皆有犯意之聯絡及行為之分擔，均為共同
    正犯。
  (三)被告查有如本判決事實欄一所述之犯罪科刑及刑之執行情形
    ，有臺灣高等法院被告前案紀錄表1紙附卷可稽；乃於前案
    有期徒刑執行完畢後，五年以內故意再犯本起最重本刑有期
    徒刑以上之罪，為累犯，應依刑法第四十七條第一項規定，
    加重其刑。
  (四)本院審酌亞甲基雙氧安非他命（3,4-Methylenedioxy- amph
    etamine、MDA）、亞甲基雙氧甲基安非他命（3,4-Methylen
    edi- oxymethamphetamine、MDMA ）、甲基安非他命（Meth
    amphetamine ）對於人體會產生精神依賴作用，濫行施用之
    結果可能導致大腦病變及精神異常，係屬足以危害個人健康
    及社會安全之管制藥品，乃被告竟仍受託而濫行持有，所為
    無疑助長毒品市場之交易熱度，兼衡量被告持有數量尚屬輕
    微，暨其犯後態度等一切情狀，量處如主文所示之刑，併諭
    知易科罰金之折算標準。
  (五)扣案如附表編號至所示之物，核屬毒品危害防制條例所
    明定列管之第二級毒品，此有行政院衛生署管制藥品管理局
    98年3 月20日管檢字第0980002352號鑑定書（偵卷第116-11
    7 頁）1 紙在卷可考，應依毒品危害防制條例第十八條第一
    項前段之規定，宣告沒收併銷燬如主文之所示。
  (六)員警於98年3 月2 日下午7 時40分，在基隆市○○區○○街
    150 號「美樂地汽車旅館」第512 號房之被告持有中所併予
    起獲如附表編號至所示之物，俱與被告之本案所犯（即
    受寄持有第二級毒品之犯行）渺無相關，是其自非本院得併
    予隨案宣告沒收銷燬或沒收之客體。為免疑異，爰併此指明
    。
據上論斷，應依刑事訴訟法第二百八十四條之一、第二百七十三
條之一第一項、第二百九十九條第一項前段，毒品危害防制條例
第十一條第二項、第十八條第一項前段，刑法第十一條、第二十
八條、第四十七條第一項、第四十一條第一項前段，判決如主文
。
本案經檢察官乙○○到庭執行職務。
中    華    民    國    98    年    12    月    11    日
                  刑事第四庭法  官  王慧惠
以上正本證明與原本無異。
如不服本判決應於收受送達後10日內向本院提出上訴書狀，並應
敘述具體理由；其未敘述上訴理由者，應於上訴期間屆滿後20日
內向本院補提理由書(均須按他造當事人之人數附繕本)「切勿逕
送上級法院」。
中    華    民    國    98    年    12    月    11    日
                            書記官  王一芳
附錄論罪法條：
毒品危害防制條例第11條第2 項
持有第二級毒品者，處 2 年以下有期徒刑、拘役或新臺幣 3 萬
元以下罰金。
【附表】
┌──┬─────────────┬──────┬──────────────┬────────┬─────────┐
│編號│證      物      名      稱│ 數量或份量 │說                        明│對應之扣押物編號│備              考│
├──┼─────────────┼──────┼──────────────┼────────┼─────────┤
│  │紅      色      藥      丸│驗後僅餘1 顆│檢出Methamphetamine ，MDA ，│扣押物編號３    │檢出第二級毒品成分│
│    │                          │            │MDMA，2C-B成分。            │                │                  │
│    │                          │            │磚紅色圓形錠，一面有  圖樣。│                │                  │
│    │                          │            │原係扣得2 顆，驗後則僅餘1 顆│                │                  │
│    │                          │            │。                          │                │                  │
├──┼─────────────┼──────┼──────────────┼────────┼─────────┤
│  │綠      色      藥      丸│驗後僅餘碎錠│檢出Methamphetamine ，MDMA，│扣押物編號４    │檢出第二級毒品成分│
│    │                          │            │Ketamine，Caffeine成分。    │                │                  │
│    │                          │            │淺綠色圓形錠，一面有海豚圖樣│                │                  │
│    │                          │            │。原係扣得1 顆，驗後則僅餘碎│                │                  │
│    │                          │            │錠。                        │                │                  │
├──┼─────────────┼──────┼──────────────┼────────┼─────────┤
│  │褐   色   結   晶  粉  末 │1 包，驗餘後│檢出Methamphetamine 成分。  │扣押物編號５    │檢出第二級毒品成分│
│    │                          │毛重0.895 公│原係扣得1 包，毛重0.908 公克│                │                  │
│    │                          │克          │，驗後毛重則僅餘0.895 公克。│                │                  │
├──┼─────────────┼──────┼──────────────┼────────┼─────────┤
│  │白      色      藥      丸│驗後僅餘699 │檢出Pseudoephedrine，Carbino│扣押物編號１    │未檢出第一級或第二│
│    │                          │顆及碎錠1 塊│xamine，Theophylline成分。  │                │級毒品成分        │
│    │                          │            │白色圓形錠，一面有刻痕，另一│                │                  │
│    │                          │            │面有  圖樣。原係扣得700 顆及│                │                  │
│    │                          │            │碎錠1 塊，驗後則僅餘699 顆及│                │                  │
│    │                          │            │碎錠1 塊。                  │                │                  │
├──┼─────────────┼──────┼──────────────┼────────┼─────────┤
│  │綠      色      藥      丸│驗後僅餘1 顆│檢出Nimetazepam 成分。      │扣押物編號２    │未檢出第一級或第二│
│    │                          │            │鋁箔包裝，內為綠色圓形錠，一│                │級毒品成分        │
│    │                          │            │面有５字樣，另一面有  圓樣。│                │                  │
│    │                          │            │原係扣得2 顆，驗後則僅餘1 顆│                │                  │
│    │                          │            │。                          │                │                  │
├──┼─────────────┼──────┼──────────────┼────────┼─────────┤
│  │吸          食          器│5         個│                            │                │                  │
│    │                          │            │                            │                │                  │
├──┼─────────────┼──────┼──────────────┼────────┼─────────┤
│  │電      子      磅      秤│1         臺│                            │                │                  │
│    │                          │            │                            │                │                  │
├──┼─────────────┼──────┼──────────────┼────────┼─────────┤
│  │分          裝          袋│1         批│                            │                │                  │
│    │                          │            │                            │                │                  │
└──┴─────────────┴──────┴──────────────┴────────┴─────────┘


司法院資訊處製作；財團法人民間司法改革基金會備份。
